【裁判字號】    98,訴,228
【裁判日期】    990331
【裁判案由】    強盜等
【裁判全文】
臺灣士林地方法院刑事判決               98年度訴字第228號
公  訴  人  臺灣士林地方法院檢察署檢察官
被      告  戊○○
指定辯護人  黃柏彰律師
被      告  庚○○
上列被告等因強盜等案件，經檢察官提起公訴（97年度偵字第14
949 號、98年度偵字第1241號），本院判決如下：
    主  文
戊○○共同犯強盜罪，處有期徒刑伍年拾月。
庚○○犯寄藏贓物罪，處有期徒刑伍月，如易科罰金，以新臺幣
壹仟元折算壹日。緩刑年。
    事  實
一、戊○○原為宏道交通事業有限公司（下稱宏道公司）員工，
    其於任職期間曾介紹辛○○（以其兄「游必收」名義應徵，
    所涉本件強盜犯行業經臺灣花蓮地方法院判處有期徒刑5 年
    6 月確定）至宏道公司擔任搬運工。嗣戊○○因突遭宏道公
    司解職而心生不滿，辛○○為此亦憤恨不平，戊○○竟與辛○○共同基於意圖為自己不法所有之犯意聯絡，謀議以安眠
    藥迷昏司機之方式，取走宏道公司所承運之財物。先於97年
    11 月7日凌晨3 時30分許（起訴書誤載為13時30分許），戊○○、辛○○向正準備駕駛車號3J-969號曳引車前往臺灣菸
    酒股份有限公司（下稱臺灣菸酒公司）豐原菸廠載運宏道公
    司所承運香菸之不知情宏道公司司機己○○（業經檢察官為
    不起訴處處分）稱「因原排定助手仍沈睡，可隨車擔任助手
    協助搬貨」等語，使己○○不疑有他，同意戊○○、辛○○
    上車同往。後於同日上午7 時50分許，己○○駕車抵達臺灣
    菸酒公司豐原菸廠時，即由己○○、戊○○及辛○○將宏道
    公司所承運之「尊爵G1」香菸370 箱、「尊爵G10 」淡菸
    140 箱、「尊爵」纖細低菸30箱及白細長支淡菸60箱等共計
    600 箱貨物裝載上車後，辛○○即藉免費請己○○飲用「維
    士比」飲料之機會，將其持有而戊○○誤認為安眠藥之第三
    級毒品氟硝西泮（即FM2） 摻入己○○所飲用「維士比」之
    杯內後交由己○○飲用。嗣於同日上午8 時50分許，己○○
    於駕車回程途中，因藥效發作致體力不支而將曳引車停放於
    中山高速公路后里收費站路旁，並在該車駕駛座後方沈睡。
    戊○○、辛○○見前揭藥劑已至使己○○不能抗拒，即由戊○○接手駕駛上開曳引車北上，未依規定將該600 箱香菸運
    送至桃園縣龍潭鄉某倉庫處，而與辛○○共同將上開價值約
    新臺幣（下同）1 千2 百萬元之香菸600 箱強取得手。
二、戊○○於駕車北上途中，為期能尋覓地點放置前揭強盜而得
    之600 箱香菸，遂於同日上午10時13分許，以辛○○所使用
    之0000000000號行動電話撥打予經營雜貨批發業之前雇主庚○○所使用之0000000000號行動電話，央求庚○○將上開貨
    物存放至庚○○位於臺北縣汐止市○○路○ 段326 號1 樓倉
    庫內。庚○○明知戊○○所欲寄存之貨物來路不明且數量龐
    大，竟基於寄藏贓物之犯意，同意戊○○請託，於同日下午
    1 時許，戊○○駕駛裝載前述600 箱香菸之曳引車抵達該倉
    庫時，開啟該倉庫大門由戊○○、辛○○將前述香菸搬運下
    車，將前述香菸寄藏於其所有之倉庫內。嗣因宏道公司實際
    負責人丙○○於同日上午11時許，發覺前揭曳引車未依指示
    先至臺灣菸酒公司竹南酒廠承運另批貨物，且亦未依規定將
    該600 箱香菸送至桃園縣龍潭鄉某倉庫處，經查詢該曳引車
    之衛星定位系統，發覺該曳引車行車路線有異，且已停放於
    臺北縣汐止市○○路○ 段326 號處，隨即報警處理，經員警
    甲○○趕至現場時，查獲正在整理上揭貨物之庚○○，並在
    該曳引車駕駛座後方發覺仍沈睡之己○○。戊○○、辛○○
    見員警甲○○到來現場，隨即趁機逃逸離去，經循線追查，
    而悉上情。
三、案經宏道公司訴由臺北縣政府警察局汐止分局報告臺灣士林
    地方法院檢察署偵查起訴。
    理  由
一、按被告以外之人於審判外之言詞或書面陳述，除法律有規定
    者外，不得作為證據；又被告以外之人於審判外之陳述，雖
    不符合同法第159 條之1 至第159 條之4 之規定，但經當事
    人於審判程式同意作為證據，法院審酌該言詞陳述或書面陳
    述作成時之情況，認為適當者，亦得為證據。當事人、代理
    人或辯護人於法院調查證據時，知有第159 條第1 項不得為
    證據之情形，而未於言詞辯論終結前聲明異議者，視為有前
    項之同意，刑事訴訟法第159 條第1 項及第159 條之5 分別
    定有明文。本判決以下所引用之各該被告以外之人於審判外
    之陳述（包含書面陳述），雖屬傳聞證據，但除下述(一)、(二)
    之部分外，被告及其辯護人於本院準備程式及審判期日中均
    表示同意作為證據方法而不予爭執，且迄至言詞辯論終結前
    亦未再聲明異議，本院審酌上開證據資料製作時之情況，尚
    無違法不當及證明力明顯過低之瑕疵，亦認為以之作為證據
    應屬適當，故揆諸前開規定，爰逕依刑事訴訟法第159 條之
    5 規定，認前揭證據資料均有證據能力。
  (一)再按被告以外之人於審判外之言詞或書面陳述，除法律有規
    定者外，不得作為證據，刑事訴訟法第159 條第1 項定有明
    文。經查，庚○○、己○○、丙○○、甲○○於警詢時所為
    之陳述，係被告以外之人於審判外之陳述，且複查無有刑事
    訴訟法第159 條之2 至第159 條之3 等例外得列為證據之情
    ，依前開規定，自不得作為證據。
  (二)又按被告以外之人於偵查中向檢察官所為之陳述，除顯有不
    可信之情況者外，得為證據，刑事訴訟法第159 條之1 第2
    項亦有明文。本件辯護人以庚○○、己○○、丙○○、甲○○等人於偵查中向檢察官所為之陳述，均屬審判外之陳述，
    而認均無證據能力云云，然被告及其辯護人均未主張庚○○
    、己○○、丙○○、甲○○等人於偵查中向檢察官所為之陳
    述有任何違反其意願而陳述之情，亦未具體指出有何顯不可
    信之情形。且庚○○、己○○、丙○○、甲○○等人之上開
    陳述已於本院審理時提示予被告及其辯護人表示意見外，另
    已踐行交互詰問程序，屬已合法調查，自得為本件判決之證
    據。
二、上揭事實二部分，業據被告庚○○於本院審理時坦承不諱（
    分見本院卷第77頁、第109 頁、第210 頁），核與證人即宏
    道公司實際負責人丙○○、證人即查獲員警甲○○各於偵查
    中及本院審理時所證述之情節大致相符（丙○○部分見偵14
    949 卷第177 頁、第191 頁及本院卷第152 至160 頁；甲○○部分見偵14949 卷第174 頁及本院卷第147 至151 頁），
    亦與同案被告戊○○於偵查中所證述之曾打電話給被告庚○○要求寄貨、被告庚○○有打開倉庫並幫忙下貨各情相符（
    分見偵14949 卷第176 頁下方、第183 頁下方至184 頁上方
    ），復有被告庚○○所使用之0000000000號行動電話通聯紀
    錄、臺灣菸酒公司派車單、贓物認領保管單及現場照片等在
    卷可佐（分見偵14949 卷第72至97頁、第29頁、第30頁及第
    31至35頁）。足認被告庚○○前揭自白與事實相符，堪可採
    信。本件被告庚○○寄藏贓物之犯行事證明確，自應依法論
    科。
三、另訊據被告戊○○固坦承曾於前述時、地，與辛○○、己○○同至豐原菸廠載貨，另於己○○沈睡後曾接手開車，後於
    庚○○倉庫處曾協助卸貨等事實，然矢口否認有何強盜犯行
    ，並辯稱：伊當日係應辛○○、己○○之邀約才同至豐原菸
    廠載貨，伊不知道辛○○向己○○下藥，也未聯繫庚○○寄
    貨云云。
四、經查：
  (一)被告戊○○原為宏道公司員工，其曾介紹證人辛○○至宏道
    公司任職，另於97年11月7 日凌晨3 時30分許，曾與己○○
    、辛○○同至豐原菸廠裝載宏道公司所承運之「尊爵G1」香
    菸370 箱、「尊爵G10 」淡菸140 箱、「尊爵」纖細低菸30
    箱及白細長支淡菸60箱等共600 箱。後因己○○沈睡，而曾
    接手駕駛上開曳引車。並曾於同日下午1 時許，將前述香菸
    搬運至被告庚○○位於臺北縣汐止市○○路○ 段326 號之倉
    庫內等事實，業據被告戊○○於本院審理時陳述無訛（見本
    院卷第40頁、第52頁），核與證人即共同被告辛○○、證人
    即宏道公司司機己○○及證人即同案被告庚○○各於偵查中
    及本院審理時所證述之情節大致相符（辛○○部分見本院卷
    第119 至121 頁；己○○部分見偵14949 卷第53頁下方、本
    院卷第161 頁；庚○○部分見偵14949 卷第第52頁、第62頁
    、第167 頁及本院卷第110 頁至第113 頁）。足認被告戊○○之上開陳述，與事實相符，堪以採信。是被告戊○○確於
    97年11月7 日凌晨3 時30分許，曾與己○○、辛○○同至豐
    原菸廠承運該600 箱香菸之貨物，並曾於己○○沈睡後接手
    駕駛該曳引車北上，並於同日下午1 時許，協助將上揭貨物
    搬運至庚○○位於臺北縣汐止市○○路○ 段326 號倉庫內等
    事實，應屬無疑。
  (二)至被告戊○○是否於事前即已與證人辛○○謀議欲以迷昏司
    機之方式強取前揭宏道公司承運貨物，並於案發當日於證人
    己○○喝下證人辛○○所交付之摻入第三級毒品氟硝西泮之
    「維士比」飲料後至使不能抗拒之際，與證人辛○○共同取
    走上開600 箱香菸之貨物乙節：
  (1)關於案發當日原排定何人擔任搬運工與證人己○○一同至豐
    原菸廠承運該600 箱香菸乙情，證人丙○○於本院審理時曾
    證稱：伊當天（即97年11月7 日）原係派另名助手與己○○
    一同至豐原菸廠載貨，後己○○說當日凌晨時，辛○○、戊○○說原排定的助手已經睡死了，而要求與己○○一同前往
    等情（見本院卷第153 頁上方），而證人己○○於本院審理
    時亦為相同之證述（見本院卷第161 頁下方）。顯見被告戊○○與辛○○均非當日已排定與證人己○○同至豐原菸廠之
    助手或搬運工。另被告戊○○於本院審理時亦自承：案發當
    時，伊已自宏道公司離職，係基於義務幫忙才會幫忙出車等
    情（見本院卷第211 頁上方）。本件案發時宏道公司既非排
    定證人辛○○隨車擔任搬運工，且被告戊○○於案發時亦非
    宏道公司員工，然被告戊○○與辛○○卻同時於深夜凌晨時
    分，主動、自願及無償要求擔任搬運工，與證人己○○同至
    豐原菸廠承運該600 箱香菸，即與常情相悖。被告戊○○、
    辛○○此舉動機為何，顯屬可議。
  (2)證人辛○○於臺灣花蓮地方檢察署接受檢察官訊問時曾證稱
    ：「之前是聽戊○○說他跟公司有一些摩擦，公司臨時將他
    解雇，他有4 個小孩要養，戊○○想要報復公司，我就幫他
    搬貨，因為他介紹我到這家公司上班」、「我確實知道戊○○要將這批貨搬走，報復公司，所以幫他搬貨到汐止」、「
    我是和戊○○是要將己○○迷昏，把這批貨載走」等情（見
    花檢偵卷第8 頁中段至第9 頁上方）。嗣於本院審理時復結
    稱：「（是由何人提議？）是我本身提議的，我認識戊○○
    ，戊○○介紹我到宏道公司上班當助手，戊○○之前也在宏
    道公司上班，後來無緣無故就被老闆辭退，所以有次與戊○○在喝酒時，他就跟我訴苦，他說他家裡經濟拮据，老闆無
    緣無故把他解僱，我想他在那邊上班也上很久，聽他這樣講
    ，基於朋友的立場，就挾怨報復，所以我這樣提議後，戊○○也認同我的意見，戊○○問說什麼時候、要怎麼報復，我
    說隨便什麼時候都可以，可以把貨不要送到目的地，他也說
    好」、「（之後在哪裡換戊○○開？）我看到己○○有暈眩
    反應後，我就向己○○佯稱，我要先下交流道上廁所，之後
    等己○○的藥效發揮後，就由我把已經昏睡的己○○抬到後
    座睡覺，戊○○也在旁邊，但他沒有幫忙抬，後來由戊○○
    開車繼續上高速公路」、「（你們這件會作案是因為戊○○
    被丙○○辭退？）是的」、「（你之前在跟戊○○喝酒聊天
    的時候有說要下藥方式作案，你當時有無說要用什麼藥？）
    當時說要用安眠藥」、「（你們之前喝酒聊天說要下藥迷昏
    司機時，戊○○是否知道司機是己○○？）知道」、「（你
    們那天在聊天說要下藥方式迷昏司機把貨運到別的地方，戊○○有表示同意嗎？）有」、「（你找戊○○到宏道公司期
    間，你有與戊○○說要照上次所講的方式作案嗎？）沒有，
    因為我隨時要服藥，所以會帶著FM2 ，我是到豐原菸廠出來
    之後，看到己○○有點醉了，維士比也買好了，我就問戊○○上次我們講好的計畫今天作案，戊○○也沒有說不好，也
    有認同，所以就把FM2 加到維士比，給己○○喝，戊○○當
    時在後座，我不曉得他有沒有看到我加入FM2 的情形」、「
    （你說看到己○○有反應，藉故要下交流道上廁所，後來把
    己○○抬到後座，你如何向戊○○說要他開車？）己○○喝
    維士比之後開始有反應，我有跟戊○○說我有下藥」、「（
    你之前在跟戊○○喝酒講作案事情時，戊○○有無開口說好
    ，同意作案？）有，可能他也有默認，聊天過程中我的感覺
    他有認同這樣的方式」等語明確（分見本院卷第118 頁下方
    至119 頁上方、第120 頁中段、第122 頁下方、第124 頁上
    方、下方、第125 頁下方至126 頁上方及第132 頁中段）。
    綜觀證人辛○○前揭證述內容，其對於與被告戊○○何以為
    此犯行之動機、事前有無與被告戊○○謀議，謀議內容為何
    、案發當日被告戊○○是否知悉其已加入藥劑至證人己○○
    之飲料內及證人己○○因藥劑發作而沈睡後，被告戊○○有
    無接手繼續駕駛各情，均能證述明確且前後一致。適足證明
    其前揭證述尚非全然子虛。
  (3)而證人辛○○因本案以欺瞞方法使證人己○○施用第三級毒
    品氟硝西泮，致證人己○○於駕車回程途中因藥效發作至使
    不能抗拒，而與被告戊○○共同將上開600 箱香菸強盜得手
    之事實，業經臺灣花蓮地方法院判處有期徒刑5 年6 月確定
    等情，有臺灣花蓮地方法院98年度訴字第449 號刑事判決1
    份存卷可查（見花院卷第26至28頁）。證人辛○○就自身所
    涉強盜犯行均自白犯行且判處罪刑確定，應無可能為求脫免
    罪責，而故意設詞以圖卸責於被告戊○○。況證人辛○○於
    偵查中及本院審理時均一再證稱：係被告戊○○介紹後始到
    宏道公司任職等情，可認其與被告戊○○之關係應屬良好而
    無怨恨，亦無誣指被告戊○○之可能。
  (4)況證人辛○○於本院審理時亦曾稱：被告戊○○接手繼續駕
    駛該曳引車時，曾以其行動電話打給倉庫的人（見本院卷第
    120 頁下方），另證人庚○○於偵查中及本院審理時均證稱
    ：97年11月7 日上午時，有接獲戊○○來電稱有幾箱物品要
    寄放在伊汐止之倉庫等情（分見偵14949 卷第167 頁下方、
    本院卷第110 頁下方至111 頁上方）。而被告戊○○於偵查
    中亦稱：「游（即證人辛○○）說他缺錢用，說要把貨賣幾
    箱掉，我就打電話給庚○○，陳不在，後來聯絡上，我就跟
    他說有幾箱貨要寄在他那邊。去到現場發現倉庫很大，就放
    很多箱，伊就跑了」、「（當天都是你跟庚○○聯絡？）我
    只有聯絡1 、2 通電話，還有游必收（即辛○○，下同），
    我帶他去地點我就走了，之前是我聯絡的，我跟陳說游必收
    缺錢，要寄幾箱東西在他那邊」等語（分見偵14949 卷第17
    6 頁下方、第183 頁下方至184 頁上方），復有證人辛○○
    所使用之0000000000號行動電話與證人庚○○所使用之0000
    000000號行動電話通聯紀錄各1 份在卷可查（分見偵14949
    卷第132 至164 頁、第72至96頁）。雖上開0000000000號行
    動電話通為證人辛○○使用，而被告戊○○於本院審理時亦
    稱：伊沒有與庚○○聯繫，係因辛○○與庚○○原已認識，
    而由辛○○打電話予庚○○云云。然證人庚○○於偵查中及
    本院審理時就何人撥打其電話要求寄貨乙節均結稱：係被告
    戊○○來電要求寄貨，並不認識辛○○等語（分見偵14949
    卷第第52頁、第62頁、第167 頁及本院卷第110 頁下方、第
    113 頁上方），即與被告戊○○前揭所辯不同。況證人甲○○於查獲庚○○時，僅有庚○○及仍在沈睡之己○○在該倉
    庫處，且經甲○○詢問庚○○該貨物為何人所有及何人要求
    寄貨時，庚○○均稱係戊○○要求各情，業經證人甲○○於
    本院審理時證述甚詳（分見本院卷第147 頁中段、第148 頁
    上方）。庚○○於甫遭證人甲○○查獲此數量龐大貨物之際
    ，於證人甲○○詢問貨物來源及來電何人時，衡情當會據實
    向證人甲○○為說明，以釐清責任，是證人庚○○前揭關於
    係被告戊○○來電要求寄貨之證述，即屬可信。
  (5)又被告戊○○於己○○飲用辛○○所交付摻入第三級毒品氟
    硝西泮之「維士比」飲料後，並於中山高速公路后里收費站
    附近沈睡於該曳引車駕駛座後方後，被告戊○○尚且撥打電
    話予庚○○要求寄物待售，顯見被告戊○○與辛○○就以藥
    劑迷昏己○○早有事先謀議，否則焉有於宏道公司司機己○○已沈睡，其甫接手駕駛之際，未將該貨物運送至原指定地
    點或宏道公司內，亦未通知宏道公司司機己○○以沈睡之事
    實，反而撥打電話予其前雇主庚○○要求寄物待售，更認被
    告戊○○與證人辛○○就該600 箱香菸之貨物有不法所有之
    犯意聯絡，甚為明確。
  (6)至證人己○○於同日上午8 時50分許，在豐原菸廠裝載前述
    貨物上車後，因喝下證人辛○○所交付摻入第三級毒品氟硝
    西泮之「維士比」飲料後，於中山高速公路后里收費站附近
    即因體力不支而沈睡於該曳引車駕駛座後方乙情，業經證人
    辛○○、己○○於本院審理時分別證述屬實（辛○○部分見
    本院卷第119 至120 頁；己○○部分見本院卷第161 至162
    頁）。又證人己○○係於證人即員警甲○○查獲被告庚○○
    時（約同日下午1 時30分許），經證人甲○○不斷呼喚後始
    甦醒乙情，亦經證人甲○○、丙○○及己○○各於本院審理
    時結證明確（甲○○部分見本院卷第147 頁、丙○○部分見
    本院卷第157 頁；己○○部分見本院卷第161 至162 頁）。
    且證人己○○於清醒後，經員警採集其尿液送驗後，其尿液
    中確有氟硝西泮代謝物陽性反應，此有法務部調查局98年1
    月15日調科壹字第09700538060 號鑑定書1 紙存卷可查（見
    偵14949 卷第189 頁）。可徵證人己○○喝下辛○○所交付
    摻入第三級毒品氟硝西泮之「維士比」飲料後，確因該藥劑
    發作至使體力不支而達不能抗拒之程度，當可認定。
  (7)綜上所述，被告戊○○除於事前與證人辛○○謀議將以迷昏
    司機之方式強取宏道公司承運之貨物，更於案發當日凌晨3
    時30分許，主動、自願擔任證人己○○之隨車搬運工、助手
    ，更於證人己○○喝下證人辛○○所交付已摻入藥劑之「維
    士比」飲料後且已沈睡之際，接手駕駛該曳引車，並將該60
    0 箱香菸寄放庚○○前揭倉庫內，伺機出售，足認被告戊○○與證人辛○○顯有以藥劑之方式，至使證人己○○不能抗
    拒，而強取該600 箱香菸貨物等事實，至為明確。被告戊○○之前開犯行，即堪認定。
  (三)雖被告戊○○仍以前開情辭置辯，惟查：
  (1)被告戊○○關於何人通知其與己○○跟車乙情，先於偵查中
    陳稱：是游（即辛○○）說那天要出車伊沒事就跟他們一起
    去（見偵14949 卷第176 頁上方），後於本院審理時卻稱：
    係己○○、辛○○一同找伊出車等情（見本院卷第168 頁下
    方）；另就何人打電話予庚○○乙節，被告戊○○於偵查中
    稱：係伊打電話予庚○○說要寄幾箱或在庚○○那邊（分見
    偵1494 9卷第176 頁下方、第183 頁下方至184 頁上方），
    然於本院審理時卻陳稱：伊不知道何人打電話予庚○○伊沒
    有打電話予庚○○（分見本院卷第40下方至第41頁中段、第
    52頁下方及第213 頁下方）。另就其接手駕車該曳引車後，
    是否直接前往庚○○倉庫處一事，被告戊○○於偵查中均稱
    ：去到庚○○倉庫處發覺很大，辛○○就越搬越多箱下去、
    伊到庚○○倉庫，庚○○就開門等情（分見偵14949 卷第17
    6 頁下方、第184 頁上方），卻於本院審理時改稱：伊開曳
    引車到桃園後，丙○○之子簡于筌就派另名司機接著開車，
    並開到汐止，伊都在睡覺，醒來時就覺得奇怪庚○○為何會
    出現在該處（見本院卷第52頁中段）。被告戊○○關於上開
    情節前後陳述不一，且差異甚大，則究何者為其所辯，何者
    可信，均有可疑。
  (2)被告戊○○雖稱當日不是伊主動要求出車，而係辛○○、己○○主動要求伊出車云云。惟若其所言屬實，被告戊○○應
    不知悉證人辛○○將為前述強盜犯行，此時辛○○若係獨自
    為之，又何需邀約將不知情且原屬宏道公司員工之被告戊○○與其同行至豐原菸廠，以增加其強盜犯行遭揭露之風險？
    另若係證人辛○○與己○○共同犯案，除亦無庸邀不知情之
    被告戊○○同行外，證人己○○亦無可能為圖謀此財物，而
    故使用該FM2 毒品，致其身心受害。是被告戊○○前揭所辯
    ，顯與常情不符。
  (3)另若被告戊○○果無涉及本案，則又何需於證人甲○○至庚○○前揭倉庫查看時，與辛○○一同逃離該處？雖被告戊○○復辯稱：伊於員警到達之前即已離開該處，獨自返回桃園
    住處云云。惟若其言屬實，其應對於庚○○遭員警查獲一事
    並不知情，然參以被告戊○○所使用之0000000000號行動電
    話及證人庚○○所使用之0000000000號行動電話通聯紀錄（
    分見偵14949 卷第85頁、第123 頁），可徵被告戊○○於當
    日下午5 時許，曾撥打電話予庚○○，若被告戊○○所言屬
    實，其又何需於證人庚○○遭員警查獲後，頻頻打電話予證
    人庚○○？均足認被告戊○○前述所辯均與事實顯有不符。
  (4)雖被告戊○○於本院審理時曾稱：伊駕駛該曳引車至桃園後
    ，證人癸○○曾派另名司機繼續駕駛，伊就在該車上睡著，
    係證人癸○○指示該司機將該曳引車駕駛至汐止處云云，然
    此與證人癸○○於本院審理時所為之證述不符（見本院卷第
    199 至204 頁）。且證人甲○○、庚○○於本院審理時均未
    證稱有他人在場，則被告戊○○此部分所辯，不可採信。另
    依被告戊○○所使用之0000000000號行動電話通聯紀錄（見
    偵14949 卷第123 頁），被告戊○○之前妻楊亮瑜曾於當日
    上午11時30分許撥打至被告戊○○所使用之前述行動電話，
    並與被告戊○○通話約20秒，且當時被告戊○○所使用之行
    動電話基地台位置為臺北縣汐止市○○路○ 段392 號附近，
    與庚○○所有之位於臺北縣汐止市○○路○ 段326 號倉庫位
    置，距離甚近，足認被告戊○○並非自桃園後即沈睡至庚○○倉庫處始甦醒，而係早已抵達庚○○倉庫附近。則該曳引
    車是否有如被告戊○○所稱之由另名司機駕駛至庚○○倉庫
    處，甚屬可疑。
  (5)況本件係因證人丙○○經證人癸○○告知該曳引車衛星定位
    系統有異始報警處理，證人癸○○若果有私吞該貨物之意，
    當不可能一方面告知證人丙○○該曳引車衛星定位系統中行
    車路線有異，另一方面又指示將該曳引車駕將車輛駛至汐止
    市之庚○○倉庫處。另證人癸○○為證人丙○○之子，亦在
    宏道公司任職，當知悉該曳引車裝有衛星定位系統，可輕易
    查詢該曳引車有無依規定行駛指定地點，當無可能擇定上開
    曳引車而有監守自盜之舉。
  (6)雖被告戊○○又辯稱：「當天晚上老闆的兒子簡于筌有找7
    、8 個人找我，叫我幫他們作證，叫我幫他們說辛○○與庚○○間不是買賣只是寄貨，上述的話語我並沒有當場聽聞，
    但我的兒子乙○○、丁○○及我前妻壬○○都有聽到」等情
    （見本院卷第52頁下方）。然證人即被告戊○○前妻壬○○
    （後改名為楊亮瑜）於本院審理時卻證稱：被告戊○○於當
    日下午就回家，並沒有再出去，癸○○當日晚上是一副興師
    問罪的樣子來找戊○○，叫我把戊○○交出來，但戊○○當
    時外出買東西並不在家等情（分見本院卷第169 頁下方至17
    0 頁上方、第175 頁上方、下方）。另證人即被告戊○○之
    子乙○○於本院審理時係證稱：丙○○及癸○○係當日下午
    2 點多許，到「來來物流」找我父親戊○○，我說我不知道
    ，他們就走了（見本院卷第177 頁中段、第178 頁中段）；
    而證人即被告戊○○之子丁○○於本院審理時亦結稱：丙○○及癸○○係晚間到我家找我父親戊○○，我說我不知道（
    見本院卷第181 頁下方）。均顯與被告戊○○前揭所辯不符
    ，被告戊○○前述所辯，即不足採。
  (四)綜上所述，被告戊○○上開所辯，顯係事後卸責之詞，本件
    事證明確，被告戊○○前述犯行，已堪認定，應依法論科。
五、核被告戊○○所為，係犯刑法第328 條第1 項之強盜罪。被
    告戊○○與辛○○就上開強盜犯行，有犯意聯絡與行為分擔
    ，應論以共同正犯。另核被告庚○○所為，係犯刑法第349
    條第2 項之寄藏贓物罪。至公訴人以補充理由書認被告戊○○另涉犯毒品危害防制條例第6 條第3 項之以欺瞞之方法使
    人施用第三級毒品云云。雖證人己○○喝下由辛○○所交付
    摻入第三級毒品氟硝西泮之「維士比」飲料後，證人己○○
    之尿液中確有氟硝西泮代謝物陽性反應，有前述法務部調查
    局鑑定書1 紙存卷可考，且證人辛○○於本院審理時亦證稱
    ：伊係用FM2 摻入己○○所飲用之「維士比」飲料內，然證
    人辛○○於本院審理時即證稱：之前與戊○○喝酒聊天時談
    到要用安眠藥下藥，沒有提到FM2 ，案發當天伊有向戊○○
    提到上次計畫今天作案，戊○○沒有說不好，也有認同，但
    戊○○不知道伊是否用FM2 ，因戊○○當是是坐在後座伊係
    事後才告訴戊○○用FM2 之藥物等語（分見本院卷第124 頁
    中段、第125 頁下方、第126 頁上方）。被告戊○○於事前
    既僅認識其與證人辛○○謀議強盜之方法為安眠藥，證人辛○○於以FM2 摻入證人己○○所飲用之「維士比」飲料前，
    復未告知被告戊○○，而被告戊○○亦非實際摻入FM2 至證
    人己○○所飲用「維士比」之飲料內之人，則被告戊○○於
    事前僅知悉證人辛○○將以安眠藥迷昏證人己○○，於事發
    時亦不知悉證人辛○○係以FM2 摻入，則能否令被告戊○○
    擔負毒品危害防制條例第6 條第3 項之以欺瞞方法使人施用
    第三級毒品罪責，誠有可疑，是公訴人補充理由書中之此部
    分所指恐有誤會，併此敘明。爰審酌被告戊○○正值壯年，
    不思循以正當手段獲取財物，竟以不法手段強盜財物，對被
    害人之生命、身體及財產法益危害甚鉅，且犯後猶飾詞卸責
    ，其犯後無悔意，態度顯屬不佳；至被告庚○○明知被告戊○○及辛○○所交付香菸數量龐大且來路不明，竟予以寄藏
    ，助長歪風，導致被害人恐有追回失物之困難，對社會危害
    非輕，另該贓物價值甚高，然現已與告訴代理人達成民事和
    解，且已賠償告訴人28萬6 千元，其於犯罪後終能供認犯行
    ，暨渠等之品行、犯罪動機、目的、犯罪時所受刺激及生活
    狀況等一切情狀，分別量處如主文第1 、2 項所示之刑。並
    就被告庚○○所宣告之刑，諭知易科罰金折算標準。末查，
    被告庚○○未曾因故意犯罪受有期徒刑以上刑之宣告，有臺
    灣高等法院被告前案紀錄表1 份在卷可稽，被告庚○○以與
    宏道公司達成和解並賠償損失，而宏道公司負責人丙○○於
    本院審理中，就被告庚○○部分已表示無意見（見本院卷第
    160 頁），被告庚○○因一時失慮，致罹刑章，經此偵、審
    程序及科刑判決，當知所警惕而無再犯之虞，本院認上開所
    宣告之刑，以暫不執行為適當，爰併予宣告緩刑3 年，以觀
    後效，並啟自新。
據上論斷，應依刑事訴訟法第299 條第1 項前段，刑法第28條、
第328 條第1 項、第349 條第2 項、第74條第1 項、刑法施行法
第1 條之1 ，判決如主文。
本案經檢察官黃育仁到庭執行職務。
中    華    民    國    99    年    3     月    31    日
                  刑事第四庭審判長法  官  李正紀
                                  法  官  林政佑
                                  法  官  莊明達
以上正本證明與原本無異。
如不服本判決應於收受判決後10日內向本院提出上訴書狀，並應
敘述具體理由；其未敘述上訴理由者，應於上訴期間屆滿後20日
內向本院補提理由書 (均須按他造當事人之人數附繕本)「 切勿
逕送上級法院」。
                                  書記官  劉欣怡
中    華    民    國    99    年    3     月    31    日
附錄本件論罪科刑依據法條全文：
刑法第328條
意圖為自己或第三人不法之所有，以強暴、脅迫、藥劑、催眠術
或他法，至使不能抗拒，而取他人之物或使其交付者，為強盜罪
，處5 年以上有期徒刑。
以前項方法得財產上不法之利益或使第三人得之者，亦同。
犯強盜罪因而致人於死者，處死刑、無期徒刑或10年以上有期徒
刑；致重傷者，處無期徒刑或7 年以上有期徒刑。
第 1 項及第 2 項之未遂犯罰之。
預備犯強盜罪者，處 1 年以下有期徒刑、拘役或 3 千元以下罰金。
刑法第349條
收受贓物者，處 3 年以下有期徒刑、拘役或 5 百元以下罰金。
搬運、寄藏、故買贓物或為牙保者，處5 年以下有期徒刑、拘役
或科或併科1 千元以下罰金。
因贓物變得之財物，以贓物論。

司法院資訊處製作；財團法人民間司法改革基金會備份。
